【裁判字號】    99,易,119
【裁判日期】    990409
【裁判案由】    竊盜
【裁判全文】
臺灣雲林地方法院刑事判決               99年度易字第119號
公  訴  人  臺灣雲林地方法院檢察署檢察官
被      告  甲○○
上列被告因竊盜案件，經檢察官提起公訴（99年度偵字第818 號
），被告於準備程序中就被訴事實為有罪之陳述，本院裁定進行
簡式審判程序，判決如下：
    主  文
甲○○犯竊盜罪，共貳罪，均為累犯，各處有期徒刑伍月，如易
科罰金，均以新臺幣壹仟元折算壹日。應執行有期徒刑捌月，如
易科罰金，以新臺幣壹仟元折算壹日。
    事  實
一、甲○○前於民國97年間，因竊盜案件，經本院以97年度易字
    第725 號判處應執行有期徒刑1 年2 月確定，甫於98年10月
    28日因徒刑執行完畢出監。詎其仍不知悔改，竟各別基於為
    自己不法所有之意圖，分別於附表編號１至２所示之時間、
    地點，以如附表編號１至２所示之方式，竊取如附表編號１
    至２所示之機車。得手後，旋將該機車作為代步之交通工具
    ，並均於機車內汽油用盡後，即任意棄置他處（事後均已由
    車主領回）。嗣經警方循線查獲，始知上情。
二、案經雲林縣警察局虎尾分局報告臺灣雲林地方法院檢察署檢
    察官偵查起訴。
    理  由
一、程序方面：
    本案被告甲○○所犯之罪，均係死刑、無期徒刑、最輕本刑
    為3 年以上有期徒刑以外之罪，其於準備程序就前揭被訴事
    實均為有罪之陳述，經受命法官告知簡式審判程序之旨，並
    聽取其與檢察官之意見後，裁定進行簡式審判程序，是本案
    之證據調查，依刑事訴訟法第273 條之2 規定，不受同法第
    159 條第1 項、第161 條之2 、第161 條之3 、第163 條之
    1 及第164 條至第170 條規定之限制，且依同法第310 條之
    2 準用同法第454 條之規定可製作略式判決書，僅需記載犯
    罪事實、證據名稱及應適用之法條，並得簡略記載，合先敘
    明。
二、實體方面：
  (一)認定犯罪事實所憑之證據及理由：
    上開犯罪事實，業據被告在偵查及本院審理中均坦承不諱，
    核與證人即被害人乙○○及丙○○於警詢中之指證情節相符
    ，另有贓物認領保管單2 紙、雲林縣警察局車輛協尋電腦輸
    入單4 紙與照片4 張等在卷可稽。綜上足認被告之自白與事
    實相符，可以採信，本案事證明確，被告犯行洵堪認定，應
    依法論科。
  (二)論罪科刑之理由：
  1.核被告就附表編號１、２所為，均係犯刑法第320 條第1 項
    之竊盜罪。
  2.被告所犯上開2 罪，犯意各別，行為各自獨立，應分論併罰
    。
  3.被告有前述事實欄所記載之前科紀錄，此觀卷附臺灣高等法
    院被告前案紀錄表可明，其於有期徒刑執行完畢後5 年內故
    意再犯本件有期徒刑以上之罪，均為累犯，各應依刑法第47
    條第1 項之規定加重其刑。
  4.爰審酌被告有多項竊盜前科，並曾經判處罪刑確定後執畢出
    監，竟又犯下本件竊盜案件，足見尊重他人財產權觀念薄弱
    ，嚴重影響社會治安，誠屬不該，但念其犯後坦承犯行，態
    度良好，且遭竊機車均已尋回，暨被告自承教育程度為國中
    肄業，智識程度不高等一切情狀，分別量處如主文所示之刑
    ，再定其應執行之刑。且就各罪之宣告刑及應執行刑均諭知
    易科罰金之折算標準（98年12月30日新修正之刑法第41條第
    8 項規定：「第1 項至第4 項及第7 項之規定，於數罪併罰
    之數罪均得易科罰金或易服社會勞動，其應執行之刑逾6 月
    者，亦適用之。」因修正前刑法第41條第2 項業經司法院釋
    字第662 號解釋宣告自98年6 月19日起失其效力，故在被告
    行為時，有關數罪併罰之應執行刑逾6 個月不得易科罰金之
    規定已失效，而新修正之刑法第41條第8 項係依釋字第662
    號解釋意旨予以明文化，是本案得逕依上開新法規定予以適
    用，無庸為新舊法比較，併予陳明）。
  5.被告持以犯案之鑰匙，並未於本案查扣，爰不予宣告沒收，
    附此敘明。
據上論斷，應依刑事訴訟法第273 條之1 第1 項、第299 條第1
項前段，刑法第320 條第1 項、第47條第1 項、第41條第1 項前
段、第8 項、第51條第5 款，刑法施行法第1 條之1 第1 項、第
2 項前段，判決如主文。
本案經檢察官丁○○到庭執行職務。
中    華    民    國    99    年    4     月     9    日
                  刑事第七庭  法  官  王  紹  銘
以上正本證明與原本無異。
如不服本判決，應於收受本判決後10日內向本院提出上訴書狀，
並應敘述具體理由。如未敘述上訴理由者，應於上訴期間屆滿後
20日內向本院補提理由書狀（均須按他造當事人之人數附繕本）
「切勿逕送上級法院」。
                              書記官  洪  秀  虹
中    華    民    國    99    年    4     月    9     日
附錄本判決論罪科刑法條：
《中華民國刑法第320 條第1 項》
意圖為自己或第三人不法之所有，而竊取他人之動產者，為竊盜
罪，處5 年以下有期徒刑、拘役或500 元以下罰金。
【附表：被告竊取機車一覽表】
┌──┬──────┬──────┬───────┬───────┐
│編號│    時間    │    地點    │    方式      │  竊得之機車  │
├──┼──────┼──────┼───────┼───────┤
│ １ │98年11月9日 │雲林縣東勢鄉│以自備鑰匙（未│乙○○所有之車│
│    │13時許      │東南村四安路│於本案查扣）插│號UAW-318 號輕│
│    │            │32號前      │入機車鑰匙孔內│型機車1 臺    │
│    │            │            │發動機車      │              │
├──┼──────┼──────┼───────┼───────┤
│ ２ │98年11月9日 │雲林縣西螺鎮│以自備鑰匙（未│丙○○所有（車│
│    │23時許      │福興里福興路│於本案查扣）插│主所有人登記為│
│    │            │173巷21號   │入機車鑰匙孔內│「陳金品」）之│
│    │            │            │發動機車      │車號KGU-275 號│
│    │            │            │              │重型機車1 臺  │
└──┴──────┴──────┴───────┴───────┘

司法院資訊處製作；財團法人民間司法改革基金會備份。
